臺灣宜蘭地方法院刑事判決　　　　　　　 96年度訴字第414號
　　公　訴　人　臺灣宜蘭地方法院檢察署檢察官
　　被　　　告　甲○○
上列被告因違反毒品危害防制條例案件，茲經檢察官提起公訴（
93年度毒偵字第319、412、813號，移送併辦案號：台灣宜蘭地
方法院檢察署93年度毒偵1105號），被告就被訴事實為有罪之陳
述，本院合議庭爰裁定由受命法官獨任逕依簡式審判程序判決如
下：
    主  文
甲○○施用第一級毒品，累犯，處有期徒刑柒月。又施用第一級
毒品，累犯，處有期徒刑柒月，扣案之第一級毒品海洛因貳小包
（不含空包裝袋，合計淨重零點壹柒公克）沒收銷燬之，空包裝
袋貳個沒收之（空包裝重零點肆肆公克）。又施用第二級毒品，
處有期徒刑參月，減為壹月拾伍日。又施用第二級毒品，處有期
徒刑參月，減為壹月拾伍日。又施用第二級毒品，累犯，處有期
徒刑肆月，扣案之吸食器壹個及提撥器壹支均沒收。又施用第二
級毒品，累犯，處有期徒刑肆月。應執行有期徒刑壹年拾月，扣
案之第一級毒品海洛因貳小包（不含空包裝袋，合計淨重零點壹
柒公克）沒收銷燬之，扣案之空包裝袋貳個（空包裝重零點肆肆
公克）及吸食器壹個及提撥器壹支均沒收。
    事  實
一、甲○○前曾因施用毒品案件，經台灣板橋地方法院裁定送觀
    察、勒戒後，認無繼續施用毒品之傾向，於94年12月27日執
    行完畢出所，並於同日經台灣板橋地方法院檢察署檢察官以
    94 年度偵字第12631號為不起訴處分確定；復於95年間因施
    用毒品案件，經台灣板橋地方法院判處有期徒刑四月確定，
    於96年3年23日易科罰金執行完畢；又於95年間因持有毒品
    案件，經台灣板橋地方法院判處有期徒刑三月確定，於95年
    4 月21日易科罰金執行完畢，詎仍不知悔改，復再犯施用毒
    品如下：
    （一）基於施用第一級毒品海洛因之各別犯意，分別於九十
          六年五月十六日晚間十一時許，在宜蘭縣羅東鎮○○
          街十一號五樓住處，及同年七月二十九日晚間不詳時
          分（起訴書誤載為九十六年七月二十八日二十三時許
          ），在宜蘭縣員山鄉○○路一一七巷四十二號友人住
          處，均以將第一級毒品海洛因滲入香菸內吸用之方式
          ，分別施用第一級毒品海洛因各一次。
    （二）基於施用第二級毒品安非他命之各別犯意，分別於九
          十六年一月十八日上午六、七時許、同年二月二十三
          日上午六、七時許及同年五月十六日上午不詳時分，
          在宜蘭縣羅東鎮○○街十一號五樓住處；同年七月二
          十八日晚間十一時許，在宜蘭縣員山鄉○○路一一七
          巷四十二號友人住處，均以將安非他命置入吸食器內
          燒烤後再吸食煙霧之方式（一月十八日及二月二十三
          日施用之吸食器均已丟棄滅失），各施用第二級毒品
          安非他命一次。
    嗣於九十六年一月十八日十時三十五分許及同年二月二十三
    日十時十五分，分別經警採集其尿液送驗後呈安非他命陽性
    反應；於九十六年五月十六日十六時三十分許，在宜蘭縣羅
    東鎮○○街十一號五樓為警查獲，並扣得甲○○所有供其施
    用安非他命所用之吸食器一個及提撥器一支；於九十六年七
    月三十日二十二時四十五分許，經警在宜蘭縣員山鄉○○村
    ○○○路（產業道路）查獲，並扣得甲○○所有之第一級毒
    品海洛因二小包（不含空包裝袋，合計淨重零點壹柒公克）
    及空包裝袋二個（空包裝總重零點肆肆公克）。
二、案經宜蘭縣警察局宜蘭分局及羅東分局報請台灣宜蘭地方法
    院檢察署檢察官偵查起訴。
              理  由
一、訊據被告甲○○對於前揭時地分別施用第一級毒品海洛因及
    第二級毒品安非他命多次之事實，均坦承不諱，且被告於九
    十六年一月十八日十時三十五分許及同年二月二十三日十時
    十五分，分別經警採集其尿液送請慈濟大學濫用藥物檢驗中
    心檢驗結果，亦均呈安非他命陽性反應，有該中心函附之檢
    驗報告二紙附卷足憑；另被告於九十六年五月十六日二十一
    時十二分及九十六年七月三十一日零時三十五分，分別經警
    採集其尿液送請慈濟大學濫用藥物檢驗中心檢驗結果，亦均
    呈安非他命陽性反應及海洛因代謝後之嗎啡陽性反應，有該
    中心函附之檢驗報告各一紙附卷足憑，並有被告於九十六年
    五月十六日十六時三十分，經警在宜蘭縣羅東鎮○○街十一
    號五樓查獲被告所有供施用安非他命所用之吸食器一個及提
    撥器一支扣案可資佐證，及九十六年七月三十日二十二時五
    十分許，在宜蘭縣員山鄉○○村○○○路（產業道路）為警
    查獲扣案被告所有之第一級毒品海洛因二小包（不含空包裝
    袋合計淨重零點壹柒公克，空包裝袋二個總重零點肆肆公克
    ）及現場照片七張附卷可資佐證。被告之任意性自白顯與事
    實相符，堪予採憑。次查，被告前曾因施用毒品案件，經台
    灣板橋地方法院裁定送觀察、勒戒後，認無繼續施用毒品之
    傾向，於94年12月27日執行完畢出所，於同日經台灣板橋地
    方法院檢察署檢察官以94年度偵字第12631號為不起訴處分
    確定，有台灣高等法院被告全國前案紀錄表附卷足憑，其於
    五年內再犯毒品危害防制條例第十條之罪，應堪認定，應予
    依法論科。
二、核被告所為，其施用海洛因部分，係犯毒品危害防制條例第
    十條第一項之施用第一級毒品罪；其施用安非他命部分，係
    犯同條例第十條第二項之施用第二級毒品罪。其持有第一級
    毒品及第二級毒品之低度行為，分別為其施用第一級毒品及
    第二級毒品之高度行為所吸收，均不另論罪。被告所犯上開
    施用第一、二級毒品安非他命罪名之先後多次犯行，犯意各
    別，各行為分別係基於單一獨立之犯罪目的為之，行為互殊
    ，應予分論併罰。查被告前曾於95年間因施用毒品案件，經
    台灣板橋地方法院判處有期徒刑四月確定，於96年3年23日
    易科罰金執行完畢；又於95年間因持有毒品案件，經台灣板
    橋地方法院判處有期徒刑三月確定，於95年4月21日易科罰
    金執行完畢，有台灣高等法院被告全國前案紀錄表附卷足憑
    ，其於執行完畢後五年內故意再犯有期徒刑以上之上開事實
    一（一）部分之施用第一級毒品罪名及事實一（二）九十六
    年五月十六日上午不詳時分，在宜蘭縣羅東鎮○○街十一號
    五樓住處；同年七月二十八日晚間十一時許，在宜蘭縣員山
    鄉○○路一一七巷四十二號友人住處，以將安非他命置入玻
    璃球內燒烤後再吸食之方式，各施用第二級毒品安非他命一
    次罪名，均為累犯，應均依法加重其刑。爰審酌被告之品行
    ，屢次施用毒品不知悛悔之犯罪動機、目的、手段及其施用
    毒品戕害身心健康，對國家社會所生之危害，及其犯罪後坦
    承犯行態度良好等一切情狀，分別量處如主文所示之刑。末
    查被告前揭所犯於九十六年一月十八日上午六、七時許及同
    年二月二十三日上午六、七時許，分別施用第二級毒品安非
    他命犯行之部分，其犯罪時間係在九十六年四月二十四日以
    前，符合中華民國九十六年罪犯減刑條例第二條第一項第三
    款減刑之規定，爰依該條例之規定減其刑期二分之一，並與
    其餘無減刑適用之罪，定其應執行之刑。扣案之第一級毒品
    海洛因二小包（合計淨重零點壹柒公克，包裝總重零點肆肆
    公克），其內裝物均驗出第一級毒品海洛因成分，有法務部
    調查局九十六年八月二十七日調科壹字第09623064050號鑑
    定意見書附卷足憑，係屬查獲之毒品，應依毒品危害防制條
    例第十八條第一項前段之規定，併予宣告沒收銷燬之，至其
    空包裝袋二個既可分離秤重，即無不可析離之情形，且屬被
    告所有供持有毒品海洛因犯罪所用之物，業據被告自承為其
    所有在卷，爰依刑法第三十八條第一項第二款之規定併予宣
    告沒收。另扣案之吸食器一個及提撥器一支，均係被告所有
    供施用安非他命所用之物，亦據被告供明在卷，亦應依刑法
    第三十八條第一項第二款之規定併予宣告沒收之。至另九十
    六年七月三十日扣案之注射針筒四支及提撥管一支，被告均
    否認為其所有及供犯罪所用之物，復無證據證明確係被告所
    有及供犯罪所用之物，且非違禁物，爰不併予宣告沒收，併
    予敘明。
三、公訴人起訴書所列被告之犯罪事實，除上揭本院認定之犯罪
    事實一（一）及（二）外，另認被告自九十六年一月十八日
    十時三十五分許經警採尿時往前回溯二十六小時內某日時起
    ，至九十六年七月二十八日二十三時許止，亦犯施用第一級
    毒品海洛因多次，及自九十五年初某日時起，至九十六年七
    月二十八日二十三時止，亦施用安非他命多次云云，因認被
    告此部分亦分別涉犯施用第一級毒品及施用第二級毒品之罪
    名。按公訴人認被告涉犯此部分之罪名（前揭本院認定之犯
    罪事實一（一）及（二）部分除外），無非係以被告之自白
    為其唯一論據，此外本院復查無其他證據足資補強，依刑事
    訴訟法第一百五十六條第二項之規定，自不得以被告之自白
    為其唯一論罪依據。惟公訴人認此部分與被告前揭有罪部分
    有集合犯實質上一罪之關係，爰不另為無罪之諭知，併予敘
    明。
據上論斷，應依刑事訴訟法第二百九十九條第一項前段，毒品危
害防制條例第十條第一項、第二項、第十八條第一項前段，刑法
第十一條前段、第四十七條第一項、第五十一條第五款、第三十
八條第一項第二款，中華民國九十六年罪犯減刑條例第二條第一
項第三款、第七條、第十條，判決如主文。
本案經檢察官吳廣莉到庭執行職務
中　　華　　民　　國　  96    年   11  　月　  26     日
                  刑事第二庭法  官  黃永勝
以上正本證明與原本無異。
如不服本判決應於收受本判決後10日內向本院提出上訴書狀，並
應敘述具體理由。若未敘述理由者，應於上訴期間屆滿後20日內
向本院補提理由書狀(均須按他造當事人之人數附繕本)。
                            書記官  陳淑宜
中　　華　　民　　國　　96　　年　　11　　月　　27　　日
毒品危害防制條例第10條
施用第一級毒品者，處 6 月以上 5 年以下有期徒刑。
施用第二級毒品者，處 3 年以下有期徒刑。
